【裁判字號】    97,裁,3541
【裁判日期】    970710
【裁判案由】    營利事業所得稅
【裁判全文】
最  高  行  政  法  院  裁  定
                                      97年度裁字第3541號
上  訴  人  普洋有限公司
代  表  人  甲○○
被 上訴 人  財政部臺北市國稅局
代  表  人  凌忠嫄
上列當事人間因營利事業所得稅事件，上訴人對於中華民國97年
4月8日臺北高等行政法院96年度訴字第3258號判決，提起上訴，
本院裁定如下：
    主  文
上訴駁回。
上訴審訴訟費用由上訴人負擔。
    理  由
一、按對於高等行政法院判決之上訴，非以其違背法令為理由，
    不得為之，行政訴訟法第242條定有明文。依同法第243條第
    1項規定，判決不適用法規或適用不當者，為違背法令；而
    判決有同條第2項所列各款情形之一者，為當然違背法令。
    是當事人對於高等行政法院判決上訴，如依行政訴訟法第24
    3條第1項規定，以高等行政法院判決有不適用法規或適用不
    當為理由時，其上訴狀或理由書應有具體之指摘，並揭示該
    法規之條項或其內容；若係成文法以外之法則，應揭示該法
    則之旨趣；倘為司法院解釋或本院之判例，則應揭示該判解
    之字號或其內容。如以行政訴訟法第243條第2項所列各款情
    形為理由時，其上訴狀或理由書，應揭示合於該條項各款之
    事實。上訴狀或理由書如未依此項方法表明，或其所表明者
    與上開法條規定不合時，即難認為已對高等行政法院判決之
    違背法令有具體之指摘，其上訴自難認為合法。
二、本件上訴人對於高等行政法院判決上訴，主張：上訴人對於
    系爭事實已證述出口布疋係以各式針織布外銷為主，專供下
    游服飾、衣著加工業者產製最後產品之中間材料，且上訴人
    系爭年度帳冊、憑證、銷貨發票以及前揭出口報單一律記載
    為布疋，英文一律註記為Knitted fabrics,Crocheted fabr
    ics or fabres，悉屬針織物非針織品。又查針織布疋（包
    括針織物）產製歸類在紡織工業領域，針織品之產製歸類服
    飾、衣著加工業部門，兩者屬性及產製程序截然不同，然原
    判決未對上訴人所主張針織物、鉤針織物應與針織品屬性作
    成合理且合法之切割區別，其理由不完備且與陳述之事實不
    符云云。經查，原判決對上訴人經營針織布外銷業，究屬「
    中華民國稅務行業標準分類」中何種行業別及其主張外銷之
    產品為針織布疋而非針織品是否影響其行業別判斷等事項已
    詳予以論述，且本件係營利事業所得稅事件，與海關「輸出
    入貨物分類表第60章及第61章所歸列織物與織品之間作成之
    詳細區分及號列歸類」應無涉。原判決所適用之法規與該案
    應適用之現行法規並無違背，與解釋判例，亦無牴觸，並無
    所謂原判決有違背法令之情形。又證據之取捨與當事人所希
    冀者不同，致其事實之認定亦異於該當事人之主張者，不得
    謂為原判決有違背法令之情形。上訴人雖以原判決有違背法
    令為由，惟核其上訴狀內容，係就原審取捨證據、認定事實
    之職權行使，指摘其為不當，並就原審已論斷者，泛言未論
    斷，或就原審所為論斷，泛言其論斷矛盾，而非具體說明其
    有何不適用法規或適用不當之情形，並揭示該法規或條項或
    其內容，及合於有行政訴訟法第243條第2項所列各款之事實
    ，難認對原判決之如何違背法令已有具體之指摘。依首開規
    定及說明，應認其上訴為不合法。
三、據上論結，本件上訴為不合法，依行政訴訟法第249條第1項
    前段、第104條、民事訴訟法第95條、第78條，裁定如主文
    。
中    華    民    國    97    年    7     月    10    日
                    最高行政法院第五庭
                        審判長法官  劉  鑫  楨
                              法官  吳  東  都
                              法官  黃  淑  玲
                              法官  劉  介  中
                              法官  吳  慧  娟
以  上  正  本  證  明  與  原  本  無  異
中    華    民    國    97    年    7     月    10    日
                              書記官  王  史  民


司法院資訊處製作；財團法人民間司法改革基金會備份。
